# Antonio Rufino Casasus

### Software Developer



Programador Backend con experiencia desarrollando y manteniendo diferentes tipos de aplicaciones. Pocos lenguajes me quedan por curiosear, aunque los que más domino son Java, Python y Javascript, en ese orden. He trabajado desarrollando aplicaciones con metodologías ágiles y empleando arquitecturas limpias y clean code.

Siempre tratando de ampliar conocimientos y con muchas ganas de afrontar nuevos retos y tecnologías.

### Experiencia

#### Programador Industria 4.0 e IoT Nexiona Connectocrats SL

Octubre 2023 - Actualmente

- Programación de API's en Python con FastAPI, uso de Pydantic para la definición y manejo de modelos. Arquitecturas y clean code. Influx para el manejo de lecturas de dispositivos y MongoDB como base de datos. Gestion mediante Docker con herramientas como Rancher y Portainer.
- Programación en Python de servicios -Entrada/Proceso/Salida- gestionados por colas bloqueantes y sistemas de batching para la escritura. Lecturas desde API configuradas temporalmente o por intervalos, o desde brokers como AMQP y MQTT.
- Creación de arquitecturas y programación en Java con Spring Boot de aplicaciones de escritorio en Windows10 con auto instalación de JDK y autoarranque de broker MQTT gestionado por un servicio de Windows, el cual se ejecuta como un cliente MQTT encargado de recibir y gestionar el envíos con MessagePack por HTTP y configuración mediante CLI, además de incorporar schedulers para ejecuciones automáti, cas de envíos por paquetes. Instalador creado con NSIS arrancando el JAR como servicio gestionado por Windows10. Tests de integración ejecutados en el CI mediante un gitlab-runner para aportar compatibilidad con Windows.

#### Programador Backend Autentia Real Business Solutions SL

Marzo 2023 - Octubre 2023

- · Desarrollo de aplicación ERP programada en Kotlin con Micronaut. Control de migraciones de BBDD con Flyway, Desarrollo empleando TDD con arquitecturas y clean code. CI/CD con GitHub Actions y Docker.
- Desarrollo de aplicaciones llevadas a cabo en Java con SpringBoot, Desarrollo empleando TDD con microservicios con arquitecturas orientadas a eventos y clean code. CI/CD. Empleo de bases de datos relacionales y no relacionales.

#### Programador Backend Artifact Consulting SLU

Marzo 2022 - Marzo 2023

- Programación en Java con Spring Tool Suite con el framework Spring Boot (Spring MVC, Spring Data, Spring REST) usando JPA, Thymeleaf para aplicaciones web CRUD y también de integración de sistemas web con sistemas embebidos (IoT con UDP)
- Programación en Java y refactorización de deuda técnica con IDE Eclipse trabajando con JSP, Servlet, Javascript, HTML y CSS en proyectos web heredados.
- Uso de SQL's complejas sobre MySQL Workbench para desarrollar custom queries en Spring Data mediante JPQL.
- Tortoise SVN para control de versiones, WinMerge para resolución de merge.



#### **Contacto**

- Guadassuar, Valencia
- +34 674 76 71 53
- devs.toni@gmail.com
- in https://www.linkedin.com/in/devs-toni
- https://github.com/devs-toni
- https://arcprojects.es

### ( Tech skills

#### Java

- Ψ Servlet & JSP
- $\psi$  Tomcat
- ψ Maven
- Ψ Spring Boot
- Ψ Kafka
- ψ Mockito
- ψ Junit
- ψ Flyway
- ψ JavaFX

## HTML css

- ψ Tailwind
- ψ Bootstrap ψ SASS

#### Python

- ψ FastAPI
- Ψ Pydantic
- Ψ Pipenv
- ψ Uvicorn
- ψ RabbitMQ
- Ψ Paho-MQTT

## WorkModes

- Ψ SOLID
- ψ Hexagonal
- Ψ Clean Code
- **y** Unitary Test
- Ψ Integration Test
- $\psi \text{ CI/CD}$

#### Javascript

- ψ Node
- ψ Typescript
- ψ React
- ψ Vite
- ψ Next

# BBDD

- ψ MySQL
- ψ MariaDB
- ψ SQLite
- Ψ PostgreSQL
- ψ MongoDB
- Ψ ElasticSearch

#### Systems

- Ψ Docker
- ψ Portainer
- ψ Rancher
- w Proxmox
- Ψ WSL
- ψGit
- ψ WinMerge
- ψ Linear
- Ψ Jira

# **Educación**

Front-End Development React | Tokio School Junio 2021 – Febrero 2022 | 300h

Programación Java OCP | Tokio School Junio 2021 – Febrero 2022 | 300h

CFGS Telecomunicaciones y Sistemas Informáticos  $\mid$  Vicente Blasco Ibañez Septiembre 2015 – Junio 2017  $\mid$  2000h

CCNA1 Routing & Switching | Cisco Networking Academy Septiembre 2016 – Junio 2017 | 180h



### **Proyectos Personales**

Haciendo click aquí podrás ver todos los proyectos que he ido realizando para mejorar mis habilidades técnicas, algunos de ellos en colaboración ayudándome también a perfeccionar mis habilidades sociales.

# **署** Soft skills

- Adaptación
- Resiliencia
- · Trabajo en equipo
- Comunicación
- Organización
- Responsabilidad



#### Idiomas

Valenciano - Nativo

Español - Nativo

Inglés - B2 Intermedio